【裁判字號】    97,重訴,16
【裁判日期】    980105
【裁判案由】    違反槍砲彈藥刀械管制條例
【裁判全文】
臺灣臺南地方法院刑事判決              97年度重訴字第16號
聲  請  人  臺灣臺南地方法院檢察署檢察官
被      告  乙○○
                      號
指定辯護人  本院公設辯護人  甲○○
上列被告因違反槍砲彈藥刀械管制條例案件，經檢察官提起公訴
（97年度營偵字第1630號），本院判決如下：
    主  文
乙○○未經許可，製造可發射子彈具有殺傷力之改造槍枝，累犯
，處有期徒刑伍年拾月，併科罰金新臺幣拾萬元，罰金如易服勞
役，以新臺幣壹仟元折算壹日。扣案如附表編號一至八所示之物
均沒收。
    事  實
一、乙○○前因違反槍砲彈藥刀械管制條例案件，經臺灣高等法
    院臺南分院以92年度上訴字第253號判決判處有期徒刑一年
    確定，並於民國93年6月30日執行完畢。猶不知悔改，明知
    可發射子彈、具有殺傷力之各式槍砲、子彈係違禁物，未經
    主管機關許可不得非法製造，竟基於製造具有殺傷力之槍械
    、子彈犯意，於97年6月初，向位於臺南市○○路之「捷豹
    模型店」以新臺幣（下同）5300元之代價購得仿WALTHER廠
    PPK /S型半自動手槍1支（槍枝管制編號0000000000）與8mm
    模型子彈17顆、7mm模型子彈1顆後，旋於臺南縣鹽水鎮水秀
    里土庫53號8室住處，持向他人借得之鑽臺及己有之鑽頭鑽
    穿槍管，並以己有之活動老虎鉗及挫刀改造子彈，購買底火
    裝填火藥，完成具殺傷力之仿WALTHER廠PPK/S型半自動改造
    手槍1支與改造子彈18顆（其中11顆具殺傷力），並於臺南
    縣六甲鄉山區以上開改造槍彈試射1發（射擊後之子彈已滅
    失）。嗣為警據報於97年9月12日中午12時許，至乙○○上
    開住所查獲前述改造槍彈，並扣得如附表所示之改造槍、彈
    、零件及工具一批。
二、案經臺南縣警察局移送臺灣臺南地方法院檢察署檢察官偵查
    起訴。
    理  由
一、本件卷附內政部警政署刑事警察局97年10月3日刑鑑字第097
    141903號槍彈鑑定書，係由臺南縣警察局囑託內政部警政署
    進行鑑定。按檢察機關基於檢察一體原則，由該管檢察長對
    於轄區內之案件，以事前概括選任鑑定人或囑託鑑定機關、
    團體之方式，俾便轄區內之司法警察官、司法警察對於調查
    中之此類案件，得即時送請先前已選任之鑑定人或囑託之鑑
    定機關、團體實施鑑定，此種由司法警察官、司法警察依檢
    察官所概括選任之鑑定人或囑託鑑定機關、團體所為之鑑定
    結果，與檢察官依刑事訴訟法第198條、第208條選任或囑託
    為鑑定者，性質上並無差異，該鑑定之書面報告自具有證據
    能力，此有最高法院96年臺上字第2860號判決意旨可資參照
    ；又被告對於上開槍彈鑑定書之證據能力並不爭執（見本院
    卷第61頁），是上開槍彈鑑定書於本案有證據能力而得作為
    證據使用，合先敘明。
二、訊據被告乙○○對上開犯罪事實坦承不諱，並有扣案如附表
    所示之改造槍、彈、零件及工具一批、自願搜索同意書（警
    卷第8至12頁）1份可資佐證。扣案之改造手槍1枝及子彈17
    顆，經送內政部警政署刑事警察局以檢視法、性能檢驗法、
    試射法鑑定結果為：經送鑑手槍1枝（槍枝管制編號0000000
    000），認係改造手槍，由仿WALTHER廠PPK/S型半自動手槍
    製造之槍枝，換裝土造金屬槍管而成，擊發功能正常，可供
    擊發適用子彈使用，認具殺傷力；送鑑子彈17顆，認均係非
    制式子彈，其中10顆經試射，均可擊發，認均有殺傷力，另
    7顆經試射，無法擊發，認均不具殺傷力。此有內政部警政
    署刑事警察局97年10月3日刑鑑字第0970141903號槍彈鑑定
    書1件（見偵卷第15至19頁）及97年11月24日刑鑑字第09701
    79814號函（見本院審判卷第49頁）各1件可稽，足證被告自
    白與事實相符，是本件罪證明確，應依法論科。
三、核被告乙○○所為，係犯槍砲彈藥刀械管制條例第8條第1項
    之未經許可製造可發射子彈具殺傷力之槍枝罪及同條例第12
    條第1項之未經許可製造子彈罪。被告非法製造槍、彈後加
    以持有之低度行為，為各該製造之高度行為所吸收，均不另
    論罪。又被告係以一製造行為同時觸犯槍砲彈藥刀械管制條
    例第8條1項及同條例12條第1項之罪，為想像競合犯，應依
    刑法第55條之規定，從一重之未經許可製造可發射子彈具殺
    傷力之槍枝罪論斷。查被告有事實欄所述之前案科刑及執行
    紀錄，此有臺灣高等法院被告前案紀錄表1份在卷可按，其
    受徒刑之執行完畢，5年以內故意再犯本件有期徒刑以上之
    罪，為累犯，應依刑法第47條第1項之規定加重其刑。爰審
    酌被告犯罪之動機、目的、手段，所改造之槍、彈數量非鉅
    ，惟對社會治安所生之潛在危險非輕，及犯後坦承犯行態度
    良好等一切情狀，量處如主文所示之刑，罰金部分並諭知易
    服勞役之折算標準，以示懲儆。至扣案如附表編號一至三所
    示之物，均屬違禁物，有前述內政部警政署槍砲鑑定書1份
    附卷可稽，應依刑法第38條第1項第1款之規定宣告沒收；扣
    案如附表編號四至八所示之物，則為被告所有且供製造槍、
    彈所用之工具，應依刑法第38條第1項第2款之規定宣告沒收
    。查獲扣案如附表編號九、十具殺傷力之改造子彈10顆，及
    被告於臺南縣六甲山區所試擊發之改造子彈1顆，均經試射
    而喪失子彈殺傷力，毋庸宣告沒收，附此附明。另附表編號
    十一所示子彈既經鑑定不具殺傷力，即非屬違禁物，故亦不
    予宣告沒收。
據上論斷，應依刑事訴訟法第299條第1項前段，槍砲彈藥刀械管
制條例第8條第1項、第12條第1項，刑法第11條前段、第55條、
第47條第1項、第42條第3項、第38條第1項第1款、第2款，刑法
施行法第1條之1，判決如主文。
本案經檢察官黃裕堯到庭執行職務。
中    華    民    國    98    年     1    月     5    日
                  刑事第一庭 審判長法  官   林英志
                                   法  官   林勝利
                                   法  官   彭喜有
以上正本證明與原本無異。
如不服本判決應於收受本判決後10日內向本院提出上訴書狀，並
應敘述具體理由，如未敘述上訴理由者，應於上訴期間屆滿後20
日內補提理由書狀於本院（均須按他造當事人之人數附繕本）「
切勿逕送上級法院」。
                                   書記官   黃傳鈞
中    華    民    國    98    年    1     月    6     日
附錄本案論罪科刑法條全文：
槍砲彈藥刀械管制條例第8條第1項：
未經許可，製造、販賣或運輸鋼筆槍、瓦斯槍、麻醉槍、獵槍、
空氣槍或第四條第一項第一款所定其他可發射金屬或子彈具有殺
傷力之各式槍砲者，處無期徒刑或五年以上有期徒刑，併科新臺
幣一千萬元以下罰金。
槍砲彈藥刀械管制條例第12條第1項：
未經許可，製造、販賣或運輸子彈者，處一年以上七年以下有期
徒刑，併科新台幣五百萬元以下罰金。
附表：
  ┌───┬───────────┬────┬──────┐
  │編 號 │     物 品 名 稱      │ 數 量  │ 沒收依據   │
  ├───┼───────────┼────┼──────┤
  │  一  │仿WALTHER廠PPK/S型半自│        │違禁物，依刑│
  │      │動手槍之改造手槍（含彈│  1 支  │法第38條第1 │
  │      │匣，槍枝管制編號：1102│        │項第1款沒收 │
  │      │029298）              │        │            │
  ├───┼───────────┼────┼──────┤
  │  二  │彈匣                  │  1 個  │同上        │
  ├───┼───────────┼────┼──────┤
  │  三  │改造槍管              │  1 支  │同上        │
  ├───┼───────────┼────┼──────┤
  │  四  │底火藥片              │  78個  │被告所有供犯│
  │      │                      │        │罪所用之物，│
  │      │                      │        │依刑法第38條│
  │      │                      │        │第1項第2款沒│
  │      │                      │        │收          │
  ├───┼───────────┼────┼──────┤
  │  五  │彈頭                  │  7 個  │同上        │
  ├───┼───────────┼────┼──────┤
  │  六  │活動式老虎鉗          │  1 支  │同上        │
  ├───┼───────────┼────┼──────┤
  │  七  │銼刀                  │  3 支  │同上        │
  ├───┼───────────┼────┼──────┤
  │  八  │鑽頭                  │  2 支  │同上        │
  ├───┼───────────┼────┼──────┤
  │  九  │具殺傷力8mm改造子彈   │  9 顆  │違禁物，惟已│
  │      │                      │        │因試射喪失殺│
  │      │                      │        │傷力，爰不為│
  │      │                      │        │沒收之宣告  │
  ├───┼───────────┼────┼──────┤
  │  十  │具殺傷力7mm改造子彈   │  1 顆  │同上        │
  ├───┼───────────┼────┼──────┤
  │ 十一 │不具殺傷力8mm改造子彈 │  7 顆  │非違禁物    │
  │      │                      │        │            │
  └───┴───────────┴────┴──────┘


司法院資訊處製作；財團法人民間司法改革基金會備份。
